臺灣高等法院臺中分院刑事裁定　　　　　　　　　　九十三年度交抗字第八四號
　　受 處分 人
　　即 抗告 人　甲○○
右列抗告人因聲明異議案件，不服臺灣彰化地方法院中華民國九十三年十一月十八日
所為裁定（九十三年度交聲字第五三九號）提起抗告，本院裁定如左：
      主  文
抗告駁回。
      理  由
一、本件抗告人即受處分人甲○○（以下簡稱為受處分人）抗告意旨如附件抗告狀所
    載。
二、經查本件受處分人於民國（下同）九十三年七月十四日十四時三十分許，駕駛車
    號ＱＥ—九三八九號自用小客車，行經苗栗縣南庄鄉○○街○○路口時，因轉彎
    時未打方向燈，為警攔停取締掣單舉發，嗣經移送交通部公路總局臺中區監理所
    彰化監理站裁處新臺幣九百元罰鍰等情，有苗栗縣警察局舉發違反道路交通管理
    事件通知單、苗栗縣警察局頭份分局函及交通部公路總局臺中區監理所彰化監理
    站裁決書等件在卷可參；受處分人亦不否認其有前揭違規事實，且有苗栗縣警察
    局頭份分局函暨所附本件交通違規地點現場照片（含標誌設置位置）六張及現場
    位置圖在卷可稽，堪信受處分人確有前揭違規事實。受處分人固辯稱：當時伊駕
    車駛至南庄鄉○○路與中正路口時，突然發現在對角上有一小標示「苗一二四左
    轉」，在此左轉路口前五十公尺內並無標示指明「苗一二四」在前方左轉，政府
    機關此種不妥當之標示，無法使駕駛人有充分時間了解等語，惟按「駕駛人駕駛
    車輛或行人在道路上，應遵守道路交通標誌、標線、號誌之指示、警告、禁制規
    定，並服從執行交通勤務之警察或依法令執行指揮交通及交通稽查任務人員之指
    揮。前項道路交通標誌、標線、號誌之指示、警告、禁制規定、樣式、標示方式
    、設置基準及設置地點等事項之規則，由交通部會同內政部定之」，道路交通管
    理處罰條例第四條定有明文，則交通標誌等之設置，乃設置交通標誌、標線、號
    誌之主管機關，基於整體交通現況所為之詳細規劃，在未變更以前，任何用路人
    均應依法遵守道路交通標誌、標線、號誌之指示，否則將使交通秩序紊亂不已，
    同時危及用路人之身家安全，是尚難僅以標誌設置規定不合理而枉顧交通標誌之
    指示，本件受處分人所為前揭辯詞，非足憑採。從而，原處分機關依道路交通管
    理處罰條例第四十八條第一項第一款：「汽車駕駛人轉彎時，在轉彎或變換車道
    前，未使用方向燈或不注意來、往行人或轉彎前未減速慢行者，處二百元以上六
    百元以下（即新臺幣六百元以上一千八百元以下）罰鍰」，第四十八條第一項第
    一款：「汽車駕駛人有前揭情形者，記違規點數一點」，及違反道路交通管理事
    件統一裁罰基準表之規定，裁處受處分人新臺幣九百元罰鍰，並記違規點數一點
    ，核無違誤。
三、綜上，本件原處分機關所為之裁處，並無不法，裁罰數額亦未失當，原審法院以
    受處分人之異議為無理由，因而依據道路交通管理處罰條例第八十七條第二項、
    道路交通案件處理辦法第十九條之規定，裁定駁回受處分人所提出之異議，核無
    不合。受處分人仍以前開情詞提起抗告，其抗告為無理由，應予駁回。
四、據上論斷，應依道路交通案件處理辦法第二十五條、第二十六條，刑事訴訟法第
    四百十二條，裁定如主文。
中      華      民      國      九十三   年     十二      月    三十    日
                                  臺灣高等法院臺中分院刑事第三庭
                                        審判長法  官  江錫  麟
                                              法  官  廖  柏  基
                                              法  官  林  欽  章
右正本證明與原本無異。
不得再抗告。
                                              書記官  巫  彥  佳
中      華      民      國      九十四   年      一       月     三     日
                                                                        Ａ
